臺灣高等法院高雄分院刑事判決　　　　 100年度上訴字第37號
上　訴　人
即　被　告　陳秋逢
義務辯護人　郭泰煌　律師
上列上訴人因傷害致重傷案件，不服臺灣高雄地方法院99年度訴
字第624 號中華民國99年11月12日第一審判決（起訴案號：臺灣
高雄地方法院檢察署99年度調偵字第37號及移送併辦：99年度偵
字第8330號），提起上訴，本院判決如下：
    主  文
上訴駁回。
    事  實
一、陳秋逢前因妨害風化案件，經臺灣桃園地方法院以94年度桃
    簡字第1699號判處有期徒刑5 月，如易科罰金以銀元300 折
    算1 日確定，甫於民國95年7 月4 日易科罰金執行完畢出監
    。詎仍不知悔改，於98年9 月21日凌晨0 時30分許，在高雄
    縣鳳山市○○○路「南正公園」內，與林慶川因下棋起爭執
    ，竟基於傷害之犯意，且客觀上可預見，如揮拳毆打人之眼
    部，將有可能使人受有視網膜剝離、水晶體脫位而喪失或減
    弱視力無法恢復之重傷害結果，仍以拳頭毆打林慶川之右眼
    ，並持木棍毆打林慶川之身體、四肢，致林慶川受有右額頭
    紅腫3 ×2 公分、左眼瘀腫，右眼血腫5 ×4 公分、擦傷3
    ×2 公分及0.5 ×0.5 公分、右臉紅腫5 ×2 公分、左前臂
    擦傷0.5 ×0.5 公分、血腫5 ×5 公分、右肘擦傷3 ×2公
    分、左膝擦傷0.3 ×0.3 公分、右眼創傷性視網膜剝離、右
    眼創傷性水晶體脫位及右眼眼皮瘀青等傷害，經送醫治療後
    ，目前右眼裸視視力檢查結果為萬國視力表0.06，矯正視力
    為0.3 ，造成林慶川右眼視能嚴重減損之重傷害結果。
二、案經被害人林慶川訴由臺灣高雄地方法院檢察署檢察官偵查
    起訴及移送併案審理。
    理  由
甲、程序方面：
一、證人即告訴人林慶川於檢察事務官詢問時陳述之證據能力：
    按被告以外之人於審判外之言詞或書面陳述，除法律有規定
    者外，不得作為證據，刑事訴訟法第159 條第1 項定有明文
    。查證人即告訴人林慶川係被告陳秋逢以外之人，其於98年
    10月29日檢察事務官詢問時之陳述，係被告以外之人於審判
    外之言詞陳述，依刑事訴訟法第159 條第1 項規定，原則上
    無證據能力，且證人林慶川於檢察事務官詢問時之陳述，核
    與其於本院審理時證述之情節大致相符，亦查無刑事訴訟法
    第159 條之3 所定各款情形，被告、辯護人於原審準備程序
    復否認上開證據方法之證據能力（見原審訴字卷第20頁），
    依上開說明，應認證人林慶川於檢察事務官詢問時之陳述，
    無證據能力。
二、證人林慶川、林玉惠、陳英漢於偵查中證述之證據能力：
  (一)按被告以外之人於偵查中向檢察官所為陳述，除顯有不可信
    之情況者外，得為證據，同法第159 條之1 第2 項定有明文
    。證人林慶川、林玉惠於98年11月25日偵查中所為之陳述，
    證人陳英漢於98年11月11日偵查中所為陳述，均經具結而為
    證述（見98年偵字第34459 號偵查卷第13頁、第14頁、98年
    偵字第33149 號偵查卷第18頁），查無檢察官在偵查時有不
    法取供之情形，且證人林慶川業經法院行交互詰問程序，被
    告之對質詰問權已獲得保障，檢察官、被告及辯護人均於原
    審表示捨棄詰問證人陳英漢、林玉惠（見原審訴字卷第148
    頁），依上說明，證人林慶川、林玉惠、陳英漢於偵查中之
    證詞自均具有證據能力。
  (二)原審及本院之辯護人固以證人陳英漢於偵查中證述關於被告
    與告訴人在公園之爭執，屬傳聞證據，無證據能力云云。惟
    按，92年2 月6 日修正公布，同年9 月1 日施行之刑事訴訟
    法，酌採英美法系之傳聞法則，於第159 條第1 項明定被告
    以外之人，於審判外之言詞或書面陳述，除法律有規定者外
    ，不得作為證據，用以保障被告之反對詰問權。至於被告對
    其本人審判外所為不利於己之陳述，並無保障其反對詰問之
    問題，故被告於審判外所為不利於己之陳述，並無傳聞法則
    之適用，仍得為證據。證人以聞自被告在審判外所為不利其
    本人之陳述作為內容而為之轉述，本質上等同於被告審判外
    之自白或其他不利於己之陳述，基於同一法理，亦不生對證
    人詰問之問題，自無傳聞法則之適用，其得否為證據，應恃
    其是否具備任意性與真實性以為斷，依刑事訴訟法第156 條
    第2 項，仍應調查其他必要之證據，以察其是否與事實相符
    （最高法院97年度台上字第1836號、第3500號、第3880號判
    決、96年度台上字第402 號、第1041號判決參照）（見臺灣
    高等法院暨所屬法院97年法律座談會刑事類提案第29號審查
    意見）。證人即被告之子陳英漢於偵查中證述：98年9 月21
    日當晚告訴人與伊父親在公園聚賭，到半夜12點多，因為雙
    方糾紛而互毆，伊沒有看到他們互毆的狀況，但據伊父親的
    陳述，因為伊父親比較壯碩，所以打贏等語（見98年偵字第
    33149 號偵查影卷第15頁），係轉述其親自見聞被告在審判
    外不利於己之證述，並無證據證明檢察官有何違法取供之情
    形，且證人陳英漢從事警職（見臺灣高雄地方法院檢察署98
    年度他字第7773號偵查卷第7 頁），當知其證詞內容之利害
    關係，且無證據證明證人陳英漢有何故意為不利於被告而為
    證述之情形，應認證人陳英漢於偵查中之證詞具備任意性及
    真實性，有證據能力。
三、證人林速惠於偵查中陳述之證據能力：
    依刑事訴訟法第158 條之3 規定，證人依法應具結而未具結
    者，其證言不得作為證據。證人即告訴人之女林速惠於99年
    2 月22日偵查中所為陳述（見99年調偵字第37號偵查卷第12
    頁、第13頁），未經具結，則依上開規定，無證據能力。
四、另按被告以外之人（包括證人、鑑定人、告訴人、被害人及
    共同被告等）於審判外之陳述雖不符刑事訴訟法第159 條之
    1 至之4 等4 條之規定，而經當事人於審判程序同意作為證
    據，法院審酌該言詞陳述或書面陳述作成時之情況，認為適
    當者，亦得為證據；當事人、代理人或辯護人於法院調查證
    據時，知有刑事訴訟法第159 條第1 項不得為證據之情形，
    而未於言詞辯論終結前聲明異議者，視為有前項之同意，同
    法第159 條之5 定有明文。查本判決所引用之證據資料屬於
    被告以外之人於審判外之言詞、書面陳述者（證人林慶川、
    林玉惠、陳英漢、林速惠於檢察事務官詢問、偵查中之證述
    除外），查無符合刑事訴訟法第159 條之1 至之4 之情形，
    且均經本院於調查證據程序逐一提示並告以要旨，檢察官、
    被告及辯護人均未於言詞辯論終結前聲明異議，本院審酌上
    開證據作成時之情況，無不當取供或違反自由意志而陳述等
    情形，且均與本案待證事實具有關聯性，認為以之作為本案
    之證據亦屬適當，自均具有證據能力，而得採為認定事實之
    證據。
乙、實體方面：
一、訊據上訴人即被告陳秋逢對於98年9 月21日凌晨0 時30分許
    ，在高雄市鳳山區（改制前為高雄縣鳳山市○○○○路「南
    正公園」內，與告訴人林慶川因下棋起爭執，告訴人因而受
    有右額頭紅腫3 ×2 公分、左眼瘀腫，右眼血腫5 ×4 公分
    、擦傷3 ×2 公分及0.5 ×0.5 公分、右臉紅腫5 ×2 公分
    、左前臂擦傷0.5 ×0.5 公分、血腫5 ×5 公分、右肘擦傷
    3 ×2 公分、左膝擦傷0.3 ×0. 3公分、右眼創傷性視網膜
    剝離、右眼創傷性水晶體脫位及右眼眼皮瘀青等傷害之事實
    固不爭執，惟矢口否認有何傷害致重傷犯行，辯稱：伊因告
    訴人下棋作弊而與告訴人發生爭執，告訴人向伊要50元，伊
    不給他，他一直搶，伊站不穩而倒下，告訴人將伊壓住毆打
    伊，旁邊有年輕人勸架，拉不開告訴人，可能因此有年輕人
    出手打他1 拳，伊未以拳頭毆打告訴人等語。原審之辯護人
    則為被告辯稱：被告自97年間腹部手術後，即因不明原因暈
    眩，多次就醫仍無法治療，致被告非藉助柺杖或木棍輔助即
    會因暈眩難以行走，告訴人所述遭被告毆打之情節，均非被
    告生理上得以獨力完成。至於被告之子陳英漢於偵查中所述
    ，係屬傳聞證據，且與陳英漢之妻林玉惠證述不同，不足以
    認定被告曾承認與告訴人打架。再者，依長庚醫療財團法人
    長庚紀念醫院99年9 月21日（99）長庚院高字第990844號函
    文，及告訴人於98年7 月7 日至阮綜合醫院門診之病歷資料
    ，固堪認告訴人於98年9 月27日手術後，目前右眼視力減為
    0.3 ，縱長庚醫院醫師評估醫學上右眼為部分視力永久喪失
    ，惟是否已達嚴重減損之法律上重傷害程度，仍有不明，參
    以勞工保險殘廢給付標準表，其中有關眼球一目之視力障害
    ，分為障害項目第19級之一目失明，第20級之一目視力減退
    至0.02以下，第21級之一目視力減退至0.06以下，第22級之
    一目視力減退至0.1 以下，至於一目視力減退至0.2 以上者
    ，則未在分級給付標準之列，本件告訴人受傷後之右眼矯正
    視力為0.3 ，尚未達勞工保險殘廢給付標準表最輕給付標準
    之層級，則告訴人之視力雖因本件傷害而有減損，應未達嚴
    重減損程度，非屬重傷害云云。
二、經查：
  (一)上開犯罪事實，業據被告於偵查中供稱：98年9 月21日凌晨
    左右，在高雄市鳳山區五甲南正公園，伊與告訴人下棋，告
    訴人又要偷下又要偷拿，伊跟他說只是50元的輸贏不要這樣
    子，後來他就出手打伊，伊就還手；在公園時，他把伊壓在
    地下，伊手有亂揮，伊不知道發生什麼事，那天伊沒有帶拐
    杖，只有帶1 支木條等語（見98年偵字第34459 號卷第8 頁
    ），其於99年4 月27日原審準備程序時供稱：林慶川每次下
    棋都偷吃步，後來伊發現他偷吃步，伊說不要玩了，他要搶
    伊錢，伊等兩個發生拉扯，林慶川把伊壓在地上，伊爬不起
    來，就聽到有人說，打他，他就爬起來了，伊就用手一直揮
    舞，後來有人把伊等支開，伊等就回去了等語（見原審審訴
    字卷第24頁），及證人即告訴人林慶川於偵查中證稱：陳秋
    逢當天在公園是帶木條，伊在下棋吃他棋子的時候，他就用
    右拳打伊右眼，後來還拿木條打伊肚子，伊沒有壓制陳秋逢
    在地上，是他自己跌倒，伊在公園時沒有打陳秋逢，伊只有
    問他打伊是什麼意思，伊撥開他的時候，他跌倒在地上等語
    （見98年偵字第34459 號卷第11頁），其於原審99年8 月13
    日審理時結證稱：當天伊等下棋一直到晚上12點左右，被告
    要吃伊的棋子，但一直吃不到，所以下的很久，伊跟他說你
    吃不到是你沒有研究，之後他說沒有棋子了，伊等就重新下
    ，但下不到3 步，被告就突然打伊，他是站著，就打了伊1
    拳，沒有任何理由，他用右手打伊右眼，他還有拿柺杖打伊
    、刺伊，柺杖被打到斷掉，之後他再打伊時，伊就抓住柺杖
    跟他搶，搶到一半一放手，他就自己倒下等語（見原審訴字
    卷第94頁至第95頁），被告與告訴人對於其2 人因下棋發生
    爭執之原因陳述雖有不同，但均提及2 人有發生肢體衝突，
    足見被告與告訴人於98年9 月21日凌晨0 時30分許，在高雄
    縣鳳山市南正公園內，確有因下棋發生爭執，且有肢體衝突
    ，應可認定。
  (二)告訴人在上開時、地因此糾紛，而受有右額頭紅腫3 ×2 公
    分、左眼瘀腫，右眼血腫5 ×4 公分、擦傷3 ×2 公分及0.
    5 ×0.5 公分、右臉紅腫5 ×2 公分、左前臂擦傷0.5 ×0.
    5 公分、血腫5 ×5 公分、右肘擦傷3 ×2 公分、左膝擦傷
    0.3 ×0.3 公分、右眼創傷性視網膜剝離、右眼創傷性水晶
    體脫位及右眼眼皮瘀青等傷害，經送醫治療後，目前右眼裸
    視視力檢查結果為萬國視力表0.06，矯正視力為0.3 之事實
    ，有長庚醫療財團法人高雄長庚紀念醫院（下稱高雄長庚醫
    院）診斷證明書共5 紙、99年5 月31日（99）長庚院高字第
    952522號函1 紙、告訴人之病歷資料1 份及告訴人傷勢之採
    證照片影本22張在卷為憑（見98年偵字第33149 號卷第5 頁
    至第7 頁、第21頁至第31頁、99年調偵字第37號卷第16頁、
    原審審訴字卷第32頁、原審訴字卷第24頁至第80頁）。
  (三)被告雖否認有動手打告訴人，且原審辯護人亦辯稱：被告因
    不明原因暈眩，難以行走，告訴人所述被告2 手拿柺杖打伊
    、站起來用手打告訴人眼睛等情，非被告生理上得以獨力完
    成云云。惟查，證人林慶川於偵查及原審均一致證述被告以
    右拳打伊右眼等語（見98年偵字第34459 號卷第11頁、原審
    審訴字卷第94頁至第95頁），雖證人林慶川於偵查中證述：
    伊當天亦遭被告持木條毆打等語（見98年偵字第34459 號卷
    第11頁），其於原審99年8 月13日審理時則證稱：當天被告
    還拿柺杖打伊等語（見原審訴字卷第95頁），其先後所述被
    告持以毆打告訴人之工具雖有所不同，然就被告曾持工具毆
    打告訴人之事實始終陳述一致，且被告於原審亦自承案發當
    天有攜帶木條等情（見原審訴字卷第148 頁），故應以證人
    林慶川於偵查中所述記憶較為深刻為可採。至於辯護人雖提
    出被告之魏榮洲神經科診所診斷證明1 紙及高雄市立小港醫
    院門診病歷紀錄1 份（見原審訴字卷第133 頁至第139 頁）
    ，欲證明被告因不明原因暈眩，無法為告訴人所述舉動云云
    ，然由被告於原審時供稱：伊於98年9 月20日下午2 、3 時
    許，開始與告訴人在高雄縣鳳山市五甲南正公園下棋，當天
    伊拿樹枝慢慢走到公園，至98年9 月21日凌晨因下棋發生衝
    突，告訴人有將伊壓住毆打伊，打完時，伊要拿樹枝站起來
    ，但樹枝被伊壓斷，伊將樹枝放在公園沒帶走，伊空手走回
    家等語（見原審訴字卷第152 頁至第154 頁），可知案發時
    被告與告訴人下棋時間長達約9 至10小時，且被告與告訴人
    發生肢體衝突後，不需要拿工具支撐身體，仍能空手走路回
    家，顯然被告於案發時之體力充沛、平衡感非差，未有辯護
    人所述難以行走之情形，尚難以辯護人提出之被告病歷資料
    ，為有利於被告之認定。佐以證人即被告之子陳英漢於偵查
    中證述：98年9 月21日當晚告訴人與伊父親在公園聚賭，到
    半夜12點多，因為雙方糾紛而互毆，伊沒有看到他們互毆的
    狀況，但據伊父親的陳述，因為伊父親比較壯碩，所以打贏
    等語（見98年偵字第33149 號影卷第15頁），可知被告於審
    判外有向其子陳英漢陳述其於案發時打贏告訴人之情事，足
    見告訴人所述非虛。原審之辯護人雖以證人林玉惠於偵查中
    證述：伊只知道是下棋引起糾紛，伊公公沒有跟伊說他們有
    打架等語（見98年偵字第34459 號卷第9 頁），謂與陳英漢
    所述不符，陳英漢之證詞有待商榷云云，惟證人林玉惠之證
    詞僅能證明被告未向其陳述與告訴人打架之事，不能證明被
    告未向證人陳英漢為上開陳述，亦不能以證人林玉惠之證詞
    否定證人陳英漢於偵查中證述之證明力。
  (四)告訴人於本案發生前，曾至阮綜合醫院之眼科就診，其於98
    年7 月7 日門診檢查，右眼視力0.5 ，矯正後1.0 乙節，有
    阮綜合醫療社團法人阮綜合醫院99年8 月20日阮醫教字第09
    90000456號函及病歷資料影本1 份附卷可稽（見原審訴字卷
    第115 頁至第123 頁），本案發生後，告訴人遭被告揮拳擊
    中右眼，造成右眼創傷性視網膜剝離、右眼創傷性水晶體脫
    位、右眼眼皮淤青等傷害，經手術治療後，目前告訴人之右
    眼裸視視力檢查結果為萬國視力表0.06，矯正視力則為0.3
    ，其右眼矯正視力雖未符合世界衛生組織定義之眼盲程度（
    優眼視力矯正後小於0.1 ），惟其右眼生理結構受有損害，
    且未來以手術、藥物或鏡片矯正等方式恢復達正常矯正視力
    0.8 以上之機率極低，故就醫學而言，評估被告右眼仍有部
    分視力永久喪失之情形，亦有高雄長庚醫院99年9 月21日（
    99）長庚院高字第990844號函在卷為憑（見原審訴字卷第14
    1 頁），堪認被告之右眼視能雖未達於眼盲程度，但確有部
    分視力喪失，無法回復之情形。審酌視力為日常生活閱覽、
    活動、應付周圍環境變化所必須，人雖有雙眼，但1 眼視力
    嚴重減損之結果，非僅易使另一健康之單眼因使用過度而疲
    勞，造成功能上之退化，且僅有1 健康之眼睛，將使視野受
    到影響，容易產生視覺死角，又因該受傷眼睛無法正常運作
    ，整體視力之立體化、空間感及對距離之掌握，將嚴重受影
    響，告訴人之視力經矯正後為0.3 ，雖未達勞保殘障給付之
    標準0.1 ，但告訴人之右眼視力確有減損，且縱再經手術、
    藥物或鏡片矯正等方式恢復達正常矯正視力之機率極低，已
    如前述，應認告訴人右眼所受之傷害，已屬刑法第10條第4
    項第1 款所規範之「嚴重減損一目之視能」，而屬重傷害。
  (五)按刑法上加重結果犯，乃行為人實行基本構成要件之行為，
    而發生基本構成要件結果以外之加重結果，法律將此加重結
    果與基本構成要件之行為相結合，並以之為加重構成要件，
    規定其加重法定刑，使其負加重刑罰之謂。此即刑法第17條
    所定：「因犯罪致發生一定之結果，而有加重其刑之規定」
    是。加重結果犯，源自刑事法理論中結果責任主義，為矯正
    純以結果論責任，而不問行為人之主觀意思，常因偶然之事
    實，使行為人負意外結果之責任，有失情理之常，違悖刑事
    責任之本質，乃在客觀主義規範下，於刑法第17條明定以行
    為人客觀上所能預見之範圍內，始令其負加重責任，俾免罰
    及行為人所不能預見之加重結果，以求調和。而論加重結果
    犯之責任，須先審認該基本構成要件之行為，與加重結果之
    間，有無因果關係存在（構成要件該當性問題），而後始能
    論其對加重結果之發生能否預見，以資決定。否則，行為與
    加重結果間，如無因果關係之存在，乃係偶然的加重結果犯
    ，縱對加重結果之發生可能預見，仍不能使行為人負加重責
    任，如無預見可能性存在，縱加重結果係由行為人之行為所
    引發，即加重結果之發生與行為人之行為間具有因果關係，
    亦不能使行為人負加重結果部份之責任。其中，相當於基本
    構成要件行為與加重結果間之聯結及程度，本院向採相當因
    果關係理論，即依經驗法則，綜合行為當時所存在之一切事
    實，為客觀之事後審查，認為在一般情形下，有此環境，有
    此行為之同一條件，均可發生同一結果者，該條件即為發生
    結果之相當條件，行為與結果即有相當因果關係。因此，依
    事後之立場，客觀的審查行為當時之具體事實，認其行為確
    為發生結果之相當條件者，該行為即有原因力，至行為與行
    為後之條件相結合始發生結果者，應就行為時所存在之事實
    ，客觀的加以觀察，如具有結合之必然性，則行為與行為後
    所生之條件，即有相當聯絡，該行為不失為發生結果之原因
    。至於負加重結果犯之責任者，以行為人客觀上能預見其加
    重結果而未予以預見為要件，所謂「如行為人不能預見其發
    生時，不適用之。」云云，雖預見之有無，應依行為人之主
    觀認定，但預見之能否，則決諸客觀情形，與主觀上有無預
    見之情形不同，亦即係以行為時客觀存在之事實為審查之基
    礎，與加害人本身主觀上有無預見之情形不同。若主觀上有
    預見，而結果之發生，不違背其本意時，則屬故意範圍，不
    能只論以加重結果犯之責任。刑法第17條所謂行為人不能預
    見其結果之發生者，係指結果之發生出於客觀上之偶然，為
    行為人所不能預見者而言。且法文不曰「無過失」，而曰「
    不能預見」，僅要求客觀的預見可能性，即具相當因果關係
    為必要而已，與要求行為人對結果之發生有過失者，略異其
    趣，亦與嚴密之過失意義有別。加重結果犯對於結果發生之
    預見可能性，其決定標準，實務採客觀說，即依一般人之能
    力予以論定，如結果發生為客觀上可能之事，行為人即應負
    加重結果犯之罪責，此為立法及論理解釋所當然（最高法院
    97年度台上字第3104號判決參照）。本案緣起於被告與告訴
    人下棋雙方發生爭執，然並無證據證明被告與告訴人有何宿
    怨，致被告有使告訴人受重傷之故意，但由證人林慶川於偵
    查及原審均證述被告以右拳毆打其右眼乙節，可知被告有向
    告訴人右眼揮拳之舉動，徵諸常識，在客觀上，人之眼睛構
    造脆弱，如對之揮拳猛力重擊，極可能因重擊之力道傷害眼
    球，易致生視覺機能完全喪失或嚴重減損之危害，即客觀上
    能預見其重傷結果之發生。被告為思慮成熟之成年人，對此
    結果，在客觀上有預見之可能性，主觀上卻疏未加以注意防
    範，且告訴人之右眼因遭被告揮拳擊中，造成創傷性視網膜
    剝離、創傷性水晶體脫位、眼皮淤青等傷害，經手術治療後
    ，目前告訴人之右眼裸視視力檢查結果為萬國視力表0.06，
    矯正視力則為0.3 ，其右眼生理結構受有損害，且未來以手
    術、藥物或鏡片矯正等方式恢復達正常矯正視力0.8 以上之
    機率極低，故就醫學而言，評估被告右眼仍有部分視力永久
    喪失之結果，故依被告行為時之主觀犯意、行為方式、毆打
    情節、被害人受傷結果及程度等因素綜合考量，足認被告行
    為所該當者，應係以普通傷害身體之犯意，因未注意致生重
    傷害之加重結果至明。則被告之普通傷害行為與告訴人之重
    傷害結果，並非偶然之事實，應認具有相當因果關係，是被
    告自應就此傷害致重傷之加重結果負其刑事責任。
  (六)綜上所述，足見被告所辯，顯係卸責之詞，不足採信。本件
    事證明確，被告傷害告訴人致重傷之犯行，堪以認定。
三、核被告陳秋逢所為，係犯刑法第277 條第2 項之傷害致人重
    傷罪。被告另造成告訴人受有前揭身體傷害部分，與上開傷
    害致人重傷罪所造成之前揭右眼重傷害，係於同一衝突過程
    所造成，難以分割，應認包含於較重之右眼重傷害，不另論
    罪。檢察官移送併辦部分，與被告經起訴並經判決有罪之犯
    罪事實，為同一案件，本院自得併予審理，附此敘明。又被
    告前因妨害風化案件，經臺灣桃園地方法院以94年度桃簡字
    第1699號判處有期徒刑5 月，甫於95年7 月4 日執行完畢等
    事實，有臺灣高等法院被告前案紀錄表在卷可憑，其受有期
    徒刑執行完畢後，於5 年內故意再犯本件有期徒刑以上之罪
    ，為累犯，應依刑法第47條第1 項規定，加重其刑。
四、原審以被告陳秋逢罪證明確，因予適用刑法第277 條第2 項
    後段、第47條第1 項之規定，並審酌被告僅因與告訴人下棋
    發生爭執，即出手毆打告訴人，並揮拳擊中告訴人之右眼，
    致告訴人右眼受有前揭傷害，造成告訴人今後右眼部分視能
    無法恢復，影響告訴人日後之家庭、職業、生活極深，造成
    之實害甚鉅，且犯後飾詞卸責，未見悔意，迄今尚未與告訴
    人達成和解等一切情狀，量處有期徒刑3 年10月。其認事用
    法核無違誤，所處之刑亦屬允當。被告上訴意旨，仍執前詞
    ，否認犯罪，指摘原判決不當，為無理由，應予駁回。
據上論斷，應依刑事訴訟法第368 條，判決如主文。
本案經檢察官劉宗慶到庭執行職務。
中    華    民    國   100    年    3     月    28    日
                刑事第二庭  審判長法  官  林正雄
                                  法  官  邱明弘
                                  法  官  黃壽燕
以上正本證明與原本無異。
如不服本判決應於收受本判決後10日內向本院提出上訴書狀，其
未敘述上訴理由者，並得於提起上訴後10日內向本院補提理由書
狀（均須按他造當事人之人數附繕本）「切勿逕送上級法院」。
中    華    民    國   100    年    3     月    28    日
                                  書記官  戴志穎
附錄本判決論罪科刑法條：
刑法第277 條
傷害人之身體或健康者，處3 年以下有期徒刑、拘役或1 千元以
下罰金。
犯前項之罪因而致人於死者，處無期徒刑或7 年以上有期徒刑；
致重傷者，處3 年以上10年以下有期徒刑。